# Ata da Reunião - 08/09/2025

**Faculdade UnB Gama**  

**Data:** Segunda feira, 08 de Setembro de 2025 - 20h

**Formato:** Remoto

---

## Integrantes do grupo

| Nome | Situação|
|:----:|:-------:|
| [Ana Clara](https://github.com/anabborges) | Presente |
| [Ana Joyce](https://github.com/anajoyceamorim) | Presente |
| [Cayo](https://github.com/Cayoalencar) | Presente |
| [Fábio](https://github.com/fabinsz) | Ausente |
| [Gabriela](https://github.com/gaubiela) | Presente |
| [Guilherme](https://github.com/storch7) | Presente |
| [João Filipe](https://github.com/Joao151104) | Ausente |
| [Luiz](https://github.com/luizfaria1989) | Presente |
| [Nathan](https://github.com/Nathan-bs) | Presente |
| [Rodrigo](https://github.com/rodrigoFAmaral) | Ausente |
| [Willian](https://github.com/Wooo589) | Presente |

---

## Gravação da reunião

<iframe width="560" height="315" src="https://www.youtube.com/embed/PPO2vyXzSaQ?si=wZw4yQHmPqfgap3i" title="YouTube video player" frameborder="0" allow="accelerometer; autoplay; clipboard-write; encrypted-media; gyroscope; picture-in-picture; web-share" referrerpolicy="strict-origin-when-cross-origin" allowfullscreen></iframe>

---

## Pautas discutidas em reunião

| Nº da pauta | Item                        | Descrição                                                                                     | Responsável                    | Status              |
|:-----------:|:---------------------------:|:---------------------------------------------------------------------------------------------:|:------------------------------:|:-------------------:|
| 1 | Resumo da apresentação da entrega da etapa 1 | Recapitulação de como foi a apresentação da entrega da etapa 1, com feedbacks passados pela professora sobre o trabalho. | [Ana Clara](https://github.com/anabborges) | Feito |
| 2 | Garantir que todos participem da documentação do projeto | Para as próximas entregas, será garantido um maior tempo de desenvolvimento da criação dos artefatos de documentação do projeto de modo que todos possam participar assim como na primeira entrega. | [Ana Clara](https://github.com/anabborges), [Ana Joyce](https://github.com/anajoyceamorim), [Cayo](https://github.com/Cayoalencar), [Fábio](https://github.com/fabinsz), [Gabriela](https://github.com/gaubiela), [Guilherme](https://github.com/storch7), [João Filipe](https://github.com/Joao151104), [Luiz](https://github.com/luizfaria1989), [Nathan](https://github.com/Nathan-bs), [Rodrigo](https://github.com/rodrigoFAmaral) e [Willian](https://github.com/Wooo589) | Em desenvolvimento |
| 3 | Termos de consentimento | Adicionar os termos de consentimento das pessoas que participaram da validação da primeira etapa do projeto. |[Ana Clara](https://github.com/anabborges) | Em desenvolvimento |
| 4 | Metodologia de desenvolvimento | Pensar em metodologias a serem utilizadas para o desenvolvimento do projeto da disciplina. | [Ana Clara](https://github.com/anabborges), [Ana Joyce](https://github.com/anajoyceamorim), [Cayo](https://github.com/Cayoalencar), [Fábio](https://github.com/fabinsz), [Gabriela](https://github.com/gaubiela), [Guilherme](https://github.com/storch7), [João Filipe](https://github.com/Joao151104), [Luiz](https://github.com/luizfaria1989), [Nathan](https://github.com/Nathan-bs), [Rodrigo](https://github.com/rodrigoFAmaral) e [Willian](https://github.com/Wooo589) | Em desenvolvimento |
| 5 | Evolução de artefatos | Como foi explicado pela professora, casa um membro do grupo decida desenvolver ainda mais um artefato, ele tem a possibilidade de adicioná-lo a nova entrega como iniciativa extra. | [Ana Clara](https://github.com/anabborges), [Ana Joyce](https://github.com/anajoyceamorim), [Cayo](https://github.com/Cayoalencar), [Fábio](https://github.com/fabinsz), [Gabriela](https://github.com/gaubiela), [Guilherme](https://github.com/storch7), [João Filipe](https://github.com/Joao151104), [Luiz](https://github.com/luizfaria1989), [Nathan](https://github.com/Nathan-bs), [Rodrigo](https://github.com/rodrigoFAmaral) e [Willian](https://github.com/Wooo589) | Em desenvolvimento |
| 6 | Criação do do repositório da nova entrega | Como foi explicado em reunião, será criado um novo repositório seguindo o template da segunda entrega como base. |[Ana Clara](https://github.com/anabborges) | Feito |
| 7 | Artefatos da segunda entrega | Discussão dos artefatos que serão elaborados para a segunda etapa (etapa de modelagem). | [Ana Clara](https://github.com/anabborges), [Ana Joyce](https://github.com/anajoyceamorim), [Cayo](https://github.com/Cayoalencar), [Fábio](https://github.com/fabinsz), [Gabriela](https://github.com/gaubiela), [Guilherme](https://github.com/storch7), [João Filipe](https://github.com/Joao151104), [Luiz](https://github.com/luizfaria1989), [Nathan](https://github.com/Nathan-bs), [Rodrigo](https://github.com/rodrigoFAmaral) e [Willian](https://github.com/Wooo589) | Em desenvolvimento |
| 8 | Git Projects | Utilizar o git projects, milestones e as issues do repositório para uma melhor organização do projeto. | [Cayo](https://github.com/Cayoalencar) | Em desenvolvimento |
| 9 | Atas de reunião | Definição de um resposável por escrever as atas de reunião ao longo do projeto. |[Luiz](https://github.com/luizfaria1989) | Feito |