# Ata da Reunião - 15/09/2025

**Faculdade UnB Gama**  

**Data:** Segunda feira, 15 de Setembro de 2025 - 20:30

**Formato:** Remoto

---

## Integrantes do grupo

| Nome | Situação|
|:----:|:-------:|
| [Ana Clara](https://github.com/anabborges) | Ausente |
| [Ana Joyce](https://github.com/anajoyceamorim) | Presente |
| [Cayo](https://github.com/Cayoalencar) | Presente |
| [Fábio](https://github.com/fabinsz) | Ausente |
| [Gabriela](https://github.com/gaubiela) | Presente |
| [Guilherme](https://github.com/storch7) | Presente |
| [João Filipe](https://github.com/Joao151104) | Ausente |
| [Luiz](https://github.com/luizfaria1989) | Presente |
| [Nathan](https://github.com/Nathan-bs) | Presente |
| [Rodrigo](https://github.com/rodrigoFAmaral) | Ausente |
| [Willian](https://github.com/Wooo589) | Presente |

---

## Pautas discutidas em reunião

| Nº da pauta | Item                        | Descrição                                                                                     | Responsável                    | Status              |
|:-----------:|:---------------------------:|:---------------------------------------------------------------------------------------------:|:------------------------------:|:-------------------:|
| 1 | Responsáveis pelos diagramas | Durante a aulas nós vimos nove diagramas diferentes, então, em reunião foi decidido que uma pessoa ficaria responsável por comandar cada um dos diagramas estudados. | [Ana Clara](https://github.com/anabborges), [Ana Joyce](https://github.com/anajoyceamorim), [Cayo](https://github.com/Cayoalencar), [Fábio](https://github.com/fabinsz), [Gabriela](https://github.com/gaubiela), [Guilherme](https://github.com/storch7), [João Filipe](https://github.com/Joao151104), [Luiz](https://github.com/luizfaria1989), [Nathan](https://github.com/Nathan-bs), [Rodrigo](https://github.com/rodrigoFAmaral) e [Willian](https://github.com/Wooo589) | Feito |
| 2 | Tipo de aplicação para o projeto | Foi decidido um foco maior no desenvolvimento de um web app para o projeto do pode pedir FCTE. | [Ana Clara](https://github.com/anabborges), [Ana Joyce](https://github.com/anajoyceamorim), [Cayo](https://github.com/Cayoalencar), [Fábio](https://github.com/fabinsz), [Gabriela](https://github.com/gaubiela), [Guilherme](https://github.com/storch7), [João Filipe](https://github.com/Joao151104), [Luiz](https://github.com/luizfaria1989), [Nathan](https://github.com/Nathan-bs), [Rodrigo](https://github.com/rodrigoFAmaral) e [Willian](https://github.com/Wooo589) | Feito |
| 3 | Pesquisa para as tecnologias a serem utilizadas no projeto | Foi decidido que os membros do grupo farão pesquisas para decidir quais tecnologias serão utilizadas para o desenvolvimento do projeto. |[Ana Clara](https://github.com/anabborges), [Ana Joyce](https://github.com/anajoyceamorim), [Cayo](https://github.com/Cayoalencar), [Fábio](https://github.com/fabinsz), [Gabriela](https://github.com/gaubiela), [Guilherme](https://github.com/storch7), [João Filipe](https://github.com/Joao151104), [Luiz](https://github.com/luizfaria1989), [Nathan](https://github.com/Nathan-bs), [Rodrigo](https://github.com/rodrigoFAmaral) e [Willian](https://github.com/Wooo589) | Em desenvolvimento |
| 4 | Ferramenta para diagramação | Foi decido que a ferramenta principal para os digramas será o LucidChart mas eles poderão ser refatorados de forma a evitar erros de notações utilizando o Astah. | [Ana Clara](https://github.com/anabborges), [Ana Joyce](https://github.com/anajoyceamorim), [Cayo](https://github.com/Cayoalencar), [Fábio](https://github.com/fabinsz), [Gabriela](https://github.com/gaubiela), [Guilherme](https://github.com/storch7), [João Filipe](https://github.com/Joao151104), [Luiz](https://github.com/luizfaria1989), [Nathan](https://github.com/Nathan-bs), [Rodrigo](https://github.com/rodrigoFAmaral) e [Willian](https://github.com/Wooo589) | Em desenvolvimento |